臺灣高等法院刑事裁定　　　　　　　　　96年度聲字第1810號
聲　請　人
即　被　告　甲○○
上列被告因偽造文書等案件（本院96年度上訴字第2800號)，聲
請解除限制出境，本院裁定如下：
    主  文
聲請駁回。
    理  由
一、被告因犯行使偽造私文書、詐欺取財等罪，經原審法院法官
    於民國（下同）88年11月25日訊問被告後，認被告犯罪嫌疑
    重大，有逃亡之虞，另有共犯在逃，有湮滅證據、勾串共犯
    之虞，非予羈押顯難進行追訴，於88年11月25日予以執行羈
    押、禁止接見通信。又於89年 1月24日因臺灣士林地方法院
    檢察署檢察官以被告羈押期間即將屆滿，偵查尚未終結，而
    有羈押必要之情形依舊存在，向原審法院聲請延長羈押二月
    ，經原審法院於89年 1月24日以89年度偵聲字第18號裁定被
    告自89年1月25日起延長羈押二月。嗣於89年3月23日經原審
    法院法官訊問被告後，認被告犯罪嫌疑重大，且有共犯「昌
    哥」、「阿強」未到案，有串證之虞，惟尚無羈押之必要，
    爰審酌盜刷之金額甚鉅等情，准予交保新臺幣（下同）20萬
    元。又臺灣基隆地方法院檢察署檢察官因被告涉嫌於89年12
    月 2、10、12、13、14、17日共六日持偽造信用卡跟瑞發精
    品傢飾老闆胡天德配合刷卡31筆交易，向銀行詐欺現款 447
    萬5500元整（扣除手續費），聲請併案審理，於90年 4月12
    日經原審法院法官訊問被告後，認應予加保15萬元，並應予
    限制出境，並經原審法院於90年 4月16日函請內政部警政署
    入出境管理局，予以限制出境。嗣經原審法院於91年10月25
    日判決認定被告係犯連續行使偽造準私文書、連續行使偽造
    私文書、連續詐欺取財罪等罪，所犯各罪，有方法結果之牽
    連關係，而從一重處斷，判決被告共同連續行使偽造私文書
    ，足以生損害於他人，處有期徒刑三年後，被告不服原判決
    提起上訴，現在本院審理中，有卷內資料可稽。
二、被告聲請意旨略以：被告 7年前因年少無知，犯下此案，事
    到如今深感後悔，自交保候傳期間努力發展事業，決心向上
    ，被告目前為公司負責人， 7年來無必要關頭都是業務代理
    人替代被告，目前發展業務有一合作案需被告出國洽談合作
    到場說明，時間緊迫，懇請法官能裁定解除限制出境云云。
三、按被告經法官訊問後，雖有第101條第1項或第 101條之1第1
    項各款所定情形之一而無羈押之必要者，得逕命具保、責付
    或限制住居，刑事訴訟法第101條之2前段定有明文。次按限
    制出境，係執行限制住居方法之一種，應由事實審法院斟酌
    訴訟進行程度及其他一切情事而決定。又限制出境之處分，
    無非為輔助具保、責付之效力，使訴訟之進行及證據之調查
    得以順利，故有無限制出境之必要，當以此為考量（最高法
    院79年度臺抗字第476號、88年度臺抗字第166號裁定意旨參
    照）。經本院參酌卷內證據，認被告上揭犯嫌確屬重大，並
    經原審判處有期徒刑三年在案，考量被告所涉罪名之法定本
    刑、原審判處之刑期以及訴訟進行之程度，認被告有逃亡之
    虞，又全案尚未確定，為促使本件審判之順利進行及確保將
    來如判決有罪確定之執行，認其限制出境之原因尚未消滅，
    自仍有限制出境之必要。至被告主張其目前為公司負責人，
    目前發展業務有一合作案需被告出國洽談合作到場說明，時
    間緊迫，懇請法官能裁定解除限制出境云云。然徵之現今通
    訊發達，被告自可以電話、傳真、信函、電子郵件或視訊等
    方式，與國外之人洽談合作等情以觀，足見目前尚無需被告
    出國親自到場洽談合作之情形存在。被告以上開事由，聲請
    解除出境之限制，為無理由，應予駁回。
據上論斷，依刑事訴訟法第220條，裁定如主文。
中　　華　　民　　國　　96　　年　　7 　　月　　24　　日
　　　　　　　　　刑事第三庭  審判長法　官  許國宏
　　　　　　　　　　　　　　　　　　法　官  許增男
　　　　　　　　　　　　　　　　　　法　官  楊貴志
以上正本證明與原本無異。
如不服本裁定，應於收受送達後五日內向本院提出抗告狀。
                                    書記官  陳盈璇
中　　華　　民　　國　　96　　年　　7　　月　　25　　日
